臺灣橋頭地方法院橋頭簡易庭民事判決 
                                    111年度橋小字第374號
原      告  韓錫麟  
被      告  陳勝文  
上列當事人間損害賠償事件，經本院刑事庭移送前來，於民國11
1年 4月28日言詞辯論終結，判決如下：
    主    文
被告應給付原告新台幣（下同）1 萬元及自民國（下同）111年1
 月25日起至清償日止，按週年利率5%計算之利息。
原告其餘之訴駁回。
本判決關於原告勝訴部分得假執行。
原告其餘假執行之聲請駁回。
    理由要領
一、原告主張兩造原為同事，被告因先前工作上不快而心生不甘
    ，於110年8月22日3時2分許至高雄市楠梓區開發路與經五路
    口附近找伊理論後，竟持球棒對伊毆打，使伊受有左側大腿
    挫傷之傷害（下稱系爭傷害），爰依侵權行為之法律關係請
    求被告給付非財產上損害3萬元等節，有本院110年度簡字第
    1965號確定刑事判決可稽（卷第17至19頁）。被告經合法通
    知，未於言詞辯論期日到場，亦未提出書狀作何聲明或陳述
    ，依民事訴訟法第436 條第2項適用第280 條第3 項準用同
    條第1 項規定，應視同自認，堪信原告主張為真實。則被告
    既致原告成傷，原告就其所受損害請求賠償，核屬有據。
二、按慰藉金之賠償須以人格權遭遇侵害，使精神上受有痛苦為
    必要，其核給之標準固與財產上損害之計算不同，然非不可
    斟酌雙方身分資力與加害程度，及其他各種情形核定相當之
    數額。被告傷害原告成傷，原告因而精神痛苦，可堪認定。
    本院審酌原告為大學肄業，被告為高職畢業，原告名下有不
    動產2筆、汽車1部，年薪資所得約50餘萬元，被告名下無財
    產，有稅務電子閘門財產所得資料明細表（證物存置袋）可
    憑，依兩造身分、地位，並事發因由及原告傷勢等一切情狀
    ，認原告請求之慰撫金尚屬過高，應以1萬元為適當，逾此
    範圍即無理由。
三、綜上，原告依侵權行為之法律關係請求被告給付1 萬元及自
    起訴狀繕本送達翌日即111 年1 月25日（附民卷第7頁）起
    至清償日止，按週年利率5%計算之利息，為有理由，應予准
    許，逾上開範圍之請求，即屬無稽，應予駁回。
四、又本件原告勝訴部分係依小額訴訟程序為被告敗訴之判決，
    爰依民事訴訟法第436 條之20規定宣告假執行，敗訴部分，
    原告之假執行聲請則失所附麗，不應准許。
　　
中　　華　　民　　國　　111 　年　　5 　　月　　5 　　日
          　　　　橋頭簡易庭  法　　　官  黃宏欽

以上正本係照原本作成。
如不服本判決，應於送達後20日內，向本院提出上訴狀並表明上
訴理由，如於本判決宣示後送達前提起上訴者，應於判決送達後
20日內補提上訴理由書（須附繕本）。
中　　華　　民　　國　　111 　年　　5 　　月　　5 　　日
      　　　　　　　　　　　　書　記　官  楊明月